ro-RO: Articole sportive > Recreere în aer liber > Scutere pentru grădinărit > Piese pentru trotinete electrice: Baterii și încărcătoare; Sisteme de frânare; Suporturi pentru trotinete electrice; Motoare electrice; Componente electrice; Cadre și piese pentru caroserie; Ghidoane și comenzi; Lumini și reflectoare; Piese de suspensie; Roți și anvelope
ja: スポーツ用品 > 屋外レクリエーション > キックスクーター > 電動スクーターパーツ: バッテリー・充電器; ブレーキシステム; 電動スクーター用キックスタンド; 電気バイク; 電気コンポーネント; フレーム・ボディパーツ; ハンドルバー・コントロール; ライト＆リフレクター; サスペンションパーツ; ホイール・タイヤ
pl: Sprzęt sportowy > Rekreacja na świeżym powietrzu > Hulajnogi > Części do hulajnóg elektrycznych: Akumulatory i ładowarki; Układy hamulcowe; Stopki do hulajnóg elektrycznych; Silniki elektryczne; Podzespoły elektryczne; Ramy i części korpusu; Kierownice i elementy sterujące; Oświetlenie i odblaski; Części zawieszenia; Koła i opony
de: Sportartikel > Outdoor-Aktivitäten > Roller > Ersatzteile für E-Scooters: Batterien und Ladegeräte; Bremssysteme; E-Scooter-Ständer; Elektromotoren; Elektrische Komponenten; Rahmen & Karosserieteile; Lenker & Bedienelemente; Lichter & Reflektoren; Fahrwerksteile; Räder & Reifen
ru: Спортивные товары > Активный отдых на открытом воздухе > Катание на самокатах > Детали для электросамокатов: Аккумуляторы и зарядные устройства; Тормозные системы; Подножки для электросамокатов; Электродвигатели; Электрические компоненты; Рамы и детали кузова; Рули и элементы управления; Фары и катафоты; Детали подвески; Колеса и шины
zh-TW: 體育用品 > 室外休閒 > 滑板車 > 電動滑板車零件: 電池與充電器; 煞車系統; 電動滑板車駐車架; 電動機車; 電子元件; 車架與車身零件; 手把與控制器; 車燈與反光片; 避震器零件; 車輪與輪胎
sk-SK: Športový tovar > Exteriérové rekreakčné športy > Kolobežky > Diely E-kolobežiek: Batérie a nabíjačky; Brzdové systémy; Stojany pre elektrické kolobežky; Elektromotory; Elektrické komponenty; Rámy a časti karosérie; Riadidlá a ovládacie prvky; Svetlá a reflektory; Diely závesného príslušenstva; Kolesá a pneumatiky
cs: Sportovní potřeby > Outdoorové aktivity > Koloběžky a skútry > Elektroskútry – náhradní díly: Baterie a nabíječky; Brzdové systémy; Stojánky na elektrokoloběžky; Elektrické motory; Elektrické komponenty; Rámy a díly karoserie; Řídítka a ovládací prvky; Světla a odrazky; Díly odpružení; Kola a pneumatiky
fr: Équipements sportifs > Loisirs de plein air > Trottinettes > Pièces de trottinettes électriques: Batteries et chargeurs; Systèmes de freinage; Béquilles de trottinettes électriques; Moteurs électriques; Composants électriques; Cadres et pièces de carrosserie; Guidons et commandes; Phares et réflecteurs; Pièces de suspension; Roues et pneus
sv: Sportartiklar > Utomhusaktiviteter > Skotrar > E-skoterdelar: Batterier och laddare; Bromssystem; Stöd till elscootrar; Elektriska motorcyklar; Elektriska komponenter; Ramar och ramdelar; Styre och reglage; Lampor och reflexer; Fjädringsdelar; Hjul och däck
nb: Sportsutstyr > Friluftsliv > Sparkesykler > Deler til el-scootere: Batterier og ladere; Bremsesystemer; Støtter for elsparkesykler; Elektromotorer; Elektriske deler; Rammer og karosserideler; Styre og kontroller; Lys og reflekser; Fjæringsdeler; Hjul og dekk
zh-CN: 体育用品 > 户外休闲 > 滑板车 > 电动滑板车部件: 电池和充电器; 制动系统; 电动滑板车脚撑; 电动马达; 电子元件; 车架和车身部件; 车把和控制装置; 车灯和反光镜; 悬挂零件; 车轮和轮胎
tr: Spor Malzemeleri > Açık Hava Etkinlikleri > Scooter Motorlar > E-Scooter Parçaları: Bataryalar ve Şarj Aletleri; Fren Sistemleri; E-scooter ayaklıkları; Elektrikli Motorlar; Elektrik Bileşenleri; Şasiler ve Gövde Parçaları; Gidonlar ve Kumandalar; Işıklar ve reflektörler; Süspansiyon parçaları; Jantlar ve Lastikler
it: Articoli sportivi > Ricreazione outdoor > Scooter > Parti di scooter elettrici: Batterie e caricabatterie; Sistemi frenanti; Cavalletti per monopattini elettrici; Motori elettrici; Componenti elettrici; Telai e parti della carrozzeria; Manubri e comandi; Luci e catarifrangenti; Parti delle sospensioni; Ruote e pneumatici
sl-SI: Športna oprema > Rekreacija na prostem > Skiroji > Deli za e-skiroje: Baterije in polnilniki; Zavorni sistemi; Stojala za električne skiroje; Električni motorji; Električne komponente; Okviri in deli karoserije; Krmila in ročke; Luči in reflektorji; Deli za vzmetenje; Kolesa in pnevmatike
hr-HR: Sportska oprema > Rekreacija na otvorenom > Romobili za vožnju > Dijelovi za električne romobile: Baterije i punjači; Sustavi za kočenje; Nogari za električni skuter; Električni motori; Električne komponente; Okviri i dijelovi karoserije; Upravljači i komande; Svjetla i reflektori; Dijelovi za ovjes; Kotači i gume
el: Αθλητικά είδη > Υπαίθριες δραστηριότητες αναψυχής > Μοτοποδήλατα (Riding Scooters) > Ανταλλακτικά για ηλεκτρικά πατίνια: Μπαταρίες & φορτιστές; Συστήματα πέδησης; Σταντ ηλεκτρικών πατινιών; Ηλεκτροκινητήρες; Ηλεκτρικά εξαρτήματα; Σκελετοί & μέρη σώματος; Τιμόνια & ελεγκτήρες; Φώτα και ανακλαστήρες; Ανταλλακτικά αναρτήσεων; Ζάντες & ελαστικά
pt-PT: Artigos de desporto > Atividades recreativas no exterior > Scooters > Peças de scooters elétricas: Baterias e carregadores; Sistemas de travões; Descansos de trotineta elétrica; Motores elétricos; Componentes elétricos; Armações e peças e carroçaria; Guiadores e comandos; Luzes e refletores; Peças de suspensão; Rodas e pneus
en: Sporting Goods > Outdoor Recreation > Riding Scooters > E-Scooters Parts: Batteries & Chargers; Braking Systems; E-Scooter Kickstands; Electric Motors; Electrical Components; Frames & Body Parts; Handlebars & Controls; Lights & Reflectors; Suspension Parts; Wheels & Tires
th: อุปกรณ์กีฬา > สันทนาการกลางแจ้ง > สกูทเตอร์สำหรับขับขี่ > ชิ้นส่วนสกู๊ตเตอร์ไฟฟ้า: แบตเตอรี่และเครื่องชาร์จ; ระบบเบรก; ขาตั้งสกู๊ตเตอร์ไฟฟ้า; มอเตอร์ไฟฟ้า; ส่วนประกอบไฟฟ้า; เฟรม & ชิ้นส่วนของตัวถัง; แฮนด์บาร์และระบบควบคุม; ไฟและแผ่นสะท้อนแสง; ชิ้นส่วนระบบกันสะเทือน; ล้อและยาง
fi: Urheilutarvikkeet > Ulkoharrasteet > Potkulaudat > Sähköpotkulautojen osat: Akut ja laturit; Jarrujärjestelmät; Sähköpotkulautojen seisontatuet; Sähkömoottorit; Sähkökomponentit; Runko ja korin osat; Ohjaustangot ja ohjaimet; Valot ja heijastimet; Jousituksen osat; Pyörät ja renkaat
es: Equipamiento deportivo > Actividades al aire libre > Patinetes > Piezas para patinetes eléctricos: Baterías y cargadores; Sistemas de frenado; Soportes para scooters eléctricos; Motores eléctricos; Componentes eléctricos; Bastidores y carrocerías; Manillares y mandos; Luces y reflectores; Piezas de suspensión; Ruedas y neumáticos
da: Sportsartikler > Friluftsliv > Løbehjul > Dele til elløbehjul: Batterier og opladere; Bremsesystemer; Støtteben til e-løbehjul; Elektriske motorer; Elektriske komponenter; Rammer og chassisdele; Styr og betjeningselementer; Lygter og reflekser; Affjedringsdele; Hjul og dæk
bg-BG: Спортни стоки > Спортни занимания на открито > Каране на тротинетки > Части за електрически тротинетки: Батерии и зарядни устройства; Спирачни системи; Стойки за електрически скутери; Електрически двигатели; Електрически компоненти; Рамки и корпусни части; Кормила и управления; Светлини и рефлектори; Части за ходова част; Джанти и гуми
pt-BR: Artigos esportivos > Atividades ao ar livre > Motonetas > Peças de patinetes elétricos: Baterias e carregadores; Sistema de freios; Descansos para patinetes elétricos; Motores elétricos; Componentes elétricos; Quadros e partes da carroceria; Guidões e controles; Luzes e refletores; Peças de suspensão; Rodas e pneus
lt-LT: Sporto prekės > Poilsis lauke > Paspirtukai > Elektrinių paspirtukų dalys: Akumuliatoriai ir įkrovikliai; Stabdymo sistemos; Elektrinių paspirtukų atramos; Elektros varikliai; Elektriniai komponentai; Rėmai ir kėbulo dalys; Vairai ir valdikliai; Žibintai ir atšvaitai; Pakabos dalys; Ratai ir padangos
vi: Dụng cụ thể thao > Giải trí ngoài trời > Xe trượt scooter đạp chân > Phụ tùng xe máy điện: Pin và bộ sạc; Hệ thống phanh; Chân chống xe điện scooter; Xe máy điện; Linh kiện điện; Khung và phần thân; Tay lái và điều khiển; Đèn & tấm phản quang; Phụ tùng hệ thống treo; Bánh xe và lốp xe
nl: Sportartikelen > Buitenrecreatie > Scooterrijden > E-scooters onderdelen: Batterijen en opladers; Remsystemen; Standaarden voor e-scooters; Elektrische motoren; Elektrische componenten; Frames en carrosseriedelen; Stuur en bedieningselementen; Verlichting en reflectoren; Ophangingsonderdelen; Wielen en banden
hu: Sportszerek > Szabadtéri kikapcsolódás > Motoros rollerek > Elektromosroller-alkatrészek: Akkumulátorok és töltők; Fékrendszerek; Elektromos roller kitámasztók; Elektromos motorok; Elektromos alkatrészek; Keretek és karosszériarészek; Kormányok és kezelőszervek; Lámpák és fényvisszaverők; Felfüggesztés-alkatrészek; Kerekek és gumik
ko: 스포츠용품 > 야외 레크레이션 > 씽씽이 > 전기 스쿠터 부품: 배터리 및 충전기; 브레이크 시스템; 전동 스쿠터 킥스탠드; 전기 모터; 전기 구성품; 프레임 및 본체 부품; 핸들바 및 컨트롤; 조명 및 반사경; 서스펜션 부품; 휠 및 타이어